【裁判字號】    92,易,1532
【裁判日期】    921013
【裁判案由】    傷害
【裁判全文】
臺灣臺北地方法院刑事判決                        九十二年度易字第一五三二號
    公  訴  人  臺灣臺北地方法院檢察署檢察官
    被      告  甲○○  男  三.
右列被告因傷害案件，經檢察官提起公訴，（九十二年度偵緝字第八四三號），本院
判決如左：
    主  文
本件公訴不受理。
    理  由
一、公訴意旨略以：被告甲○○於民國九十二年（聲請簡易判決處刑書誤載為九十一
    年）一月二十六日上午十一時許，在台北縣新店市○○路九六號前，因其妻鄭欣
    鈴（另經檢察官於九十二年七月十日以九十二年度偵字第一三○六四號為不起訴
    處分）與乙○○因債務問題發生爭執，竟受其妻鄭欣鈴之教唆（聲請簡易判決處
    刑書漏載教唆之記載），基於傷害之犯意，以木棒毆打乙○○，致乙○○受有頭
    部外傷併頭皮裂傷、左肱骨骨折、右肘挫傷之傷害。因認被告涉犯刑法第二百七
    十七條第一項之傷害罪嫌。
二、按告訴乃論之罪，告訴人於第一審辯論終結前得撤回其告訴，且對於共犯之一人
    告訴或撤回告訴者，其效力及於其他共犯，刑事訴訟法第二百三十八條第一項、
    第二百三十九條前段分別定有明文。此即告訴不可分原則，在偵查中及審判中均
    有其適用（最高法院著有八十年台上字第七○七號判決可參）。又共犯依其實施
    犯罪構成基本要件之形態，可區分為教唆犯、共同正犯及從犯三種（參見最高法
    院九十一年台上字第三二一五號判決），而前開告訴不可分原則，條文所載「共
    犯」既未限定為共同正犯，則教唆犯及幫助犯（從犯）自包括在內（褚劍鴻著刑
    事訴訟法論七十四年四月增訂三版上冊第三一四頁參照）。是對告訴乃論之罪，
    其告訴經撤回（包括對共犯撤回告訴）者，應諭知不受理之判決，並得不經言詞
    辯論為之，刑事訴訟法第三百零三條第三款、第三百零七條規定甚明。
三、查本件告訴人乙○○告訴被告甲○○傷害案件，公訴人認係犯刑法第二百七十七
    條第一項之傷害罪，依同法第二百八十七條前段之規定，須告訴乃論。茲據告訴
    人撤回其對本件被告傷害犯罪事實之教唆犯鄭欣鈴之告訴，業經檢察官於九十二
    年七月十日以九十二年度偵字第一三○六四號為不起訴處分在案，有該不起訴處
    分書在卷可稽。依照上開說明，本件傷害犯罪事實之教唆犯鄭欣鈴與本件被告係
    屬共犯，則告訴人既已對被告之共犯撤回其告訴，依告訴不可分原則，其撤回告
    訴之效力及於本件被告，爰不經言詞辯論，逕為諭知不受理之判決。
據上論斷，應依刑事訴訟法第三百零三條第三款、第三百零七條，判決如主文。
中      華      民      國    九十二    年      十      月     十三     日
                                    臺灣臺北地方法院刑事第十六庭
                                        審判長法  官  劉嶽承
                                              法  官  張江澤
                                              法  官  劉台安
右正本證明與原本無異
如不服本判決應於送達後十日內向本院提出上訴狀
                                              書記官  張汝琪
中      華      民      國    九十二    年      十      月     十四     日


司法院資訊處製作；財團法人民間司法改革基金會備份。
